【裁判字號】    97,訴,826
【裁判日期】    971230
【裁判案由】    搶奪等
【裁判全文】
臺灣苗栗地方法院刑事判決               97年度訴字第826號
公  訴  人  臺灣苗栗地方法院檢察署檢察官
被      告  乙○○
                    （現另案在臺灣新竹監獄執行）
上列被告因搶奪等案件，經檢察官提起公訴（97年度偵字第4711
、5139號），被告於本院行準備程序進行時就被訴事實為有罪之
陳述，經本院合議庭裁定由受命法官獨任依簡式審判程序審理，
判決如下：
    主  文
乙○○共同犯如附表所示之搶奪罪，均累犯，各處如附表所示之
刑。應執行有期徒刑貳年。
    事  實
一、乙○○前曾於民國93年間因違反毒品危害防制條例案件，經
    臺灣新竹地方法院以94年度竹簡緝字第1 號判處有期徒刑4
    月確定；又於95年間因違反毒品危害防制條例案件，經臺灣
    新竹地方法院以96年度訴緝字第15號判處有期徒刑7 月確定
    ；上揭二案件，經臺灣新竹地方法以96年度聲字第543 號裁
    定應執行為有期徒刑10月確定，嗣因符合中華民國96年罪犯
    減刑條例規定，經臺灣新竹地方法院以96年度聲減字第193
    號裁定減為應執行有期徒刑5 月確定，並於96年7 月16日縮
    刑期滿執行完畢。
二、詎乙○○猶不知悔改，與甲○○（待其到案後，另行審結）
    共同基於意圖為自己不法所有之犯意聯絡，於如附表所示之
    時間、地點，以如附表所示之方式，徒手搶奪如附表所示陳
    富強、廖鳳琴、陳林秀霞所有之財物。得手後，所得現金朋
    分花用，其餘證件等物均隨意丟棄（未尋獲）。嗣經警調閱
    案發現場附近路口監視系統畫面而循線查獲。
三、案經苗栗縣警察局竹南分局報請臺灣苗栗地方法院檢察署檢
    察官偵查起訴。
    理  由
一、本案被告乙○○所犯為死刑、無期徒刑、最輕本刑為3 年以
    上有期徒刑以外之罪，且非高等法院管轄第一審之案件，本
    院合議庭裁定由受命法官行準備程序時，被告就被訴事實為
    有罪之陳述後，經本院合議庭裁定由受命法官獨任行簡式審
    判程序，本案證據之調查，自不受刑事訴訟法第159 條第1
    項、第161 條之2 、第161 條之3 、第163 條之1 及第164
    條至第170 條規定之限制，合先敘明。
二、訊據被告乙○○對於上揭事實迭於偵查及本院審理時坦承不
    諱，核與證人即被害人陳富強、廖鳳琴、陳林秀霞於警詢中
    指訴情節相符，復經證人即同案被告甲○○於偵查中結證屬
    實，並有案發現場附近路口監視錄影畫面翻拍照片13張、被
    告騎乘之贓車失竊及尋獲等唯獨基本資料、車籍查詢─基本
    資料詳細畫面等在卷足參等。綜上，被告乙○○前開自白均
    核與事實相符，足堪採信，本案事證明確，應依法論科。
三、核被告乙○○如附表所為，均係犯刑法第325 條第1 項之搶
    奪罪。其與甲○○間，就上開犯行，具有犯意聯絡及行為分
    擔，皆為共同正犯。又被告乙○○所為上揭3 次搶奪犯行犯
    意各別，時空非屬密接，行為互殊，應予分論併罰。再被告
    乙○○前有如事實欄一所述前科紀錄，並於96年7 月16日執
    行完畢等情，有臺灣苗栗地方法院檢察署刑案資料查註紀錄
    表及臺灣高等法院被告前案紀錄表各1 份在卷足按，其於5
    年以內再犯本件有期徒刑以上之罪，為累犯，應各依刑法第
    47條第1 項規定加重其刑。爰審酌被告乙○○年富力盛，不
    思以正途謀財，竟圖不勞而獲，恣意飛車行搶，除造成被害
    人財產上損害外，亦對於用路人安全、社會治安造成危害，
    惡性非輕，惟犯罪後尚能坦承犯行，態度良好，所得不多等
    一切情狀，分別量處如主文所示之刑，並定其應執行之刑。
據上論斷，應依刑事訴訟法第273 條之1 第1 項、第299 條第1
項前段，刑法第28條、第325 條第1 項、第47條第1 項、第51條
第5 款，判決如主文。
本案經檢察官黃俊鳴到庭執行職務。
中    華    民    國    97    年    12    月    30    日
                  刑事第三庭    法  官  林佩儒
以上正本證明與原本無異。
如不服本判決應於收受判決後10日內向本院提出上訴書狀，並應
應敘述具體理由。其未敘述上訴理由者，應於上訴期間屆滿後20
日內向本院補提理由書(均須按他造當事人之人數附繕本)「切勿
逕送上級法院」。
                                書記官  陳玲君
中    華    民    國    97    年    12    月    30    日
附錄本案論罪科刑法條：
刑法第325條
意圖為自己或第三人不法之所有，而搶奪他人之動產者，處6 月
以上5年以下有期徒刑。
因而致人於死者，處無期徒刑或7 年以上有期徒刑，致重傷者，
處3年以上10年以下有期徒刑。
第一項之未遂犯罰之。
【附表】
┌──┬────┬────┬───┬───────────┬───┬────────┐
│編號│時    間│地    點│行為人│方式及財物（新臺幣）  │被害人│    宣 告 刑    │
├──┼────┼────┼───┼───────────┼───┼────────┤
│1   │97年5 月│苗栗縣竹│乙○○│由甲○○騎乘其不知情之│陳富強│乙○○共同意圖為│
│    │21日下午│南鎮營盤│甲○○│母親黃月娥所有、車牌號│      │自己不法之所有，│
│    │3 時30分│里258 巷│      │碼JCW-208 號機車搭載楊│      │而搶奪他人之動產│
│    │許      │巷口    │      │嘉政，趁被害人陳富強不│      │，累犯，處有期徒│
│    │        │        │      │及防備之際，由乙○○出│      │刑拾月。        │
│    │        │        │      │手搶奪陳富強夾於腋下之│      │                │
│    │        │        │      │之皮包，內有1,000 元、│      │                │
│    │        │        │      │汽機車行照、鑰匙等物。│      │                │
├──┼────┼────┼───┼───────────┼───┼────────┤
│2   │97年5 月│苗栗縣竹│同上  │由甲○○騎乘其所竊得之│廖鳳琴│乙○○共同意圖為│
│    │24日上午│南鎮華東│      │車牌號碼HJF-142 號機車│      │自己不法之所有，│
│    │9 時50分│街與自強│      │搭載乙○○，趁被害人廖│      │而搶奪他人之動產│
│    │許      │街口    │      │鳳琴騎乘機車不注意之際│      │，累犯，處有期徒│
│    │        │        │      │，由乙○○下手搶奪被害│      │刑拾月。        │
│    │        │        │      │人置放在機車腳踏板上之│      │                │
│    │        │        │      │皮包，內有6,000 元、身│      │                │
│    │        │        │      │分證、信用卡、提款卡、│      │                │
│    │        │        │      │存摺、印章、項鍊、行動│      │                │
│    │        │        │      │電話1 支等物。        │      │                │
├──┼────┼────┼───┼───────────┼───┼────────┤
│3   │97年6 月│苗栗縣竹│同上  │由甲○○騎乘其所竊得之│陳林秀│乙○○共同意圖為│
│    │1 日下午│南鎮文聖│      │車牌號碼F6W-211 號機車│霞    │自己不法之所有，│
│    │6 時20分│街21號前│      │搭載乙○○，趁被害人陳│      │而搶奪他人之動產│
│    │許      │        │      │林秀霞搭乘友人騎乘之機│      │，累犯，處有期徒│
│    │        │        │      │車不及防備之際，由楊嘉│      │刑拾月。        │
│    │        │        │      │政下手搶奪被害人肩上之│      │                │
│    │        │        │      │皮包，內有300 元、健保│      │                │
│    │        │        │      │卡、印章、行動電話等物│      │                │
│    │        │        │      │。                    │      │                │
└──┴────┴────┴───┴───────────┴───┴────────┘


司法院資訊處製作；財團法人民間司法改革基金會備份。
